【裁判字號】    98,審簡上,113
【裁判日期】    980617
【裁判案由】    賭博
【裁判全文】
臺灣士林地方法院刑事判決           98年度審簡上字第113號
上  訴  人
即  被  告  甲○○
                      號2樓
上列上訴人即被告因賭博案件，不服本院內湖簡易庭於中華民國
98年3 月6 日所為98年度湖簡字第125 號第一審刑事簡易判決（
聲請簡易判決處刑案號：臺灣士林地方法院檢察署98年度偵字第
2009號），提起上訴，本院管轄第二審之合議庭判決如下：
    主  文
上訴駁回。
甲○○緩刑貳年。
    事實及理由
一、本案經本院審理結果，認第一審判決以上訴人即被告甲○○
    犯刑法第268 條之意圖營利聚眾賭博罪，量處有期徒刑3 月
    ，並諭知易科罰金之折算標準為新臺幣（下同）1,000 元折
    算1 日，認事用法及量刑均無不當，應予維持，除引用第一
    審刑事簡易判決書記載之事實、證據及理由（如附件）外，
    並補充及更正證據如下：被告於本院審理時之自白（參見本
    院民國98年6 月10日審判筆錄）。
二、被告甲○○上訴意旨略以：(一)伊與鄰居玩四色牌純屬消遣性
    質，並無意圖營利情事，玩牌資金加總後僅為5 千餘元，「
    抽頭金」亦僅有250 元，金額甚低，且用途為供友人間聯誼
    餐敘，並無不法情事可言。(二)伊為獨居老人，唯一收入僅靠
    每月老人年金3,000 元過活，且因健康理由無法工作，生活
    困苦，對所涉賭博犯行亦感後悔，但無法承受徒刑之苦，亦
    無力繳納易科之罰金，請求體恤上情，並改判較輕之刑度等
    語。
三、經查：上訴人即被告甲○○於本院審理中已坦承犯行，且有
    原審判決所列證據可資佐證，足認被告係犯刑法第268 條前
    段意圖營利提供賭博場所罪及同條後段意圖營利聚眾賭博罪
    ，原審法院以被告罪證明確，認被告以一行為同時觸犯上開
    2 罪名，為想像競合犯，從情節較重之後罪處斷，並量處有
    期徒刑3 月，且諭知如易科罰金以1,000 元折算1 日，另將
    扣案之賭具四色牌2 副及抽頭金250 元依刑法第38條第1 項
    第2 款宣告沒收，其認事用法尚無違誤，量刑亦屬妥適，上
    訴人仍以上述意旨提起上訴，並無理由，應予駁回。
四、末查，被告前未曾因故意犯罪受有期徒刑以上刑之宣告，此
    有臺灣高等法院被告前案紀錄表1 份在卷可參，被告為圖小
    利，聚眾賭博有害社會風俗，雖自非可取，惟其已年逾70歲
    ，目前獨居，靠老人津貼渡日，經濟拮据，犯後已坦承犯行
    ，深具悔意，經此偵審教訓及科刑宣告，應當知所警惕，信
    無再犯之虞，本院因認對其宣告之刑以暫不執行為適當，爰
    依刑法第74條第1 項第1 款之規定併予宣告緩刑2 年，以啟
    自新。
據上論斷，應依刑事訴訟法第455 條之1 第1 項、第3 項、第36
8 條、第373 條，刑法第74條第1 項第1 款，判決如主文。
本案經檢察官蔡元仕到庭執行職務。
中    華    民    國    98    年    6     月    17    日
                  刑事第一庭審判長法  官  雷雯華
                                  法  官  周明鴻
                                  法  官  王沛雷
以上正本證明與原本無異。
本件不得上訴。
                                  書記官  陳麗津
中    華    民    國    98    年    6     月    17    日


司法院資訊處製作；財團法人民間司法改革基金會備份。
